【裁判字號】    92,訴,634
【裁判日期】    920829
【裁判案由】    區域計畫法
【裁判全文】
高雄高等行政法院裁定                              九十二年度訴字第六三四號
    原      告  甲○○
    被      告  屏東縣政府
    代  表  人  乙○○縣長
右當事人間因區域計畫法事件，原告不服內政部中華民國九十二年四月十五日台內訴
字第○九二○○○三四八二號訴願決定，提起行政訴訟。本院裁定如左：
    主  文
原告之訴駁回。
訴訟費用由原告負擔。
    理  由
一、按訴願之提起，應自行政處分達到或公告期滿之次日起三十日內為之。又訴願事
    件，其提起訴願逾法定期間者，應為不受理之決定，分別為訴願法第十四條第一
    項及第七十七條第二款所明定。
二、本件原告所有坐落屏東縣高樹鄉○○段八五之一九地號土地（農牧用地），未經
    申請許可，擅自開挖土石，變更地形地貌，案經被告聯合稽查小組於民國（下同
    ）九十二年一月六日現場勘查屬實，被告認原告違反非都市土地使用管制相關規
    定，乃依區域計畫法第二十一條第一項規定，以九十二年一月六日屏府地用區字
    第○○○○○五號違反區域計畫法案件處分書裁處原告新台幣三十萬元罰鍰，並
    限期九十二年一月十三日前恢復原狀。是項處分書業經原告於九十二年一月六日
    收受，此有送達證書影本附於原處分卷內可稽。然原告卻遲至九十二年二月十三
    日始分別向被告及訴願機關內政部提起訴願〈原告設址於屏東縣，其向原處分機
    關即被告提起訴願，其不變期間應於二月六日屆滿（註：二月五日為農曆正月初
    五，放假）；另依訴願法第十六條第一項及訴願扣除在途期間表規定，原告向訴
    願機關即內政部提起訴願時，扣除在途期間六日，其提起訴願之三十日不變期間
    ，自九十二年一月七日起算，應於同年二月十一日屆滿〉，亦有經被告及內政部
    分別蓋有收文日期戳之訴願書附於原處分卷可按。從而訴願決定以其訴願已逾法
    定不變期間，應不予受理，乃從程序上駁回其訴願，依法自無不合。原告復對之
    提起行政訴訟，即屬不備起訴要件（行政訴訟法第一百零七條第一項第十款），
    自為法所不許，應予駁回。又原告之訴，既經本院依程序駁回，其實體之主張，
    自無庸再予斟酌，併此說明。
三、依行政訴訟法第一百零七條第一項第十款、第一百零四條、民事訴訟法第九十五
    條、第七十八條，裁定如主文。
中      華      民      國    九十二    年      八      月    二十九    日
                              高雄高等行政法院第四庭
                                          審判長法官  高秀真
                                          法      官  戴見草
                                          法      官  邱政強
右為正本係照原本作成。
如不服本裁定，應於裁定送達後十日內以書狀敘明理由，經本院向最高行政法院提出
抗告（須按對造人數附具繕本）；並應預繳送達用掛號郵票六份（每份三十四元）。
中      華      民      國    九十二    年      八      月    二十九    日
                                          法院書記官  涂瓔純


司法院資訊處製作；財團法人民間司法改革基金會備份。
